# 废旧物资增值税退税是采用收付实现制还是采用权责发生制？

提问人：johnsonzdx 时间：2010-04-17 13:57:04
废旧物资增值税退税 是采用 收付实现制 还是 采用权责发生制？ 增值税先征后退 与 增值税先征后返 有何区别？ 废旧物资增值税 在 1995 年至 2001 年 4 月 30 日 实行 先征后返的 政策； 在 2001 年 5 月 1 日至 2008 年 12 月 31 日，采取：对废旧物资回收企业销售废旧物资，免征增值税的政策。利废企业购入废旧物资时，按销售发票上注明的金额，依10%计算抵扣进项税额；
自 2009 年 1 月日起，对符合规定条件的增值税一般纳税人，销售再生资源缴纳的增值税，实行先征后退政策。其中， 2009 年按70%的比例退税给纳税人； 2010 年按50%的比例退税给纳税人。 请问：先征后返 与 先征后退 有何区别？ 对于 先征后退 的应退增值税 是采用 权责发生制【出口退税是采用权责发生制】进行核算 还是 采用 收付实现制 进行核算？

回答人：chenyiwei
回复 楼主 johnsonzdx 的帖子我理解“先征后返”和“先征后退”的主要区别可能是资金来源和退（返）流程存在差异。先征后退直接从国库退库，纳税人取得的是《税收收入退还书》；而先征后返则通过当地财政予以返还，获取的是财政拨款相关的文件。 但这两种做法对纳税人而言的实质效果是一样的。这种情况不属于按照工作量拨付的定额补贴，因此应当采用收付实现制原则确认。出口退税不属于政府补助，所以可以采用权责发生制核算。